臺灣桃園地方法院交通法庭裁定　　　　　　　　　　九十三年度交聲字第二九四號
　　異　議　人　甲○○　男　四.
　　原處分機關　交通部公路總局新竹監理所桃園監理站
右異議人因不服原處分機關於民國九十三年六月十八日所為桃監裁罰字第裁５２─Ｄ
１Ａ０２８７４２號違反道路交通管理事件裁決處所為處分，經聲明異議，本院裁定
如左：
    主  文
原處分就「甲○○違反道路交通安全規則肇事致人受輕傷」部分撤銷，其餘異議駁回
。
甲○○汽車駕駛人，駕駛汽車甲○○違反道路交通安全規則，因而肇事致人受傷，記
違規點數三點。
    理  由
一、本件聲明異議意旨詳如附表聲明異議狀所載。
二、經查：本件異議人於民國（下同）九十三年二月二十八日二十一時三十分許，駕
    駛Ｈ３─５５４７號自用小客貨車（按其內有三排座位），載同其友人彭詹阿雪
    於中排左側座位（即駕駛座後方之座位），沿桃園縣大園鄉○○路，由大觀路往
    和平西路方向行駛，在行經未設有交通號誌之上開路段與文中街之交岔路口處時
    ，以上開自用小客貨車之正前車頭處撞及由吳秀珠所駕駛ＬＢ─８１２３號自用
    小客車之左側葉子鈑及左側前、後車門處，致上開自用小客貨車內乘客即彭詹阿
    雪因之受有頭部及左膝外傷、血腫之傷害乙情，業據異議人於本院審理時坦承不
    諱，核與證人即警員溫文欽到院證述之情節相符，復有證人溫文欽所提出桃園縣
    政府警察局道路交通事故調查卷宗乙份，在卷可稽。又上開交岔路口未設有任何
    燈光號誌，且異議人於右揭時地所行經上開新興路與吳秀珠於右揭時地所行經之
    上開文中街（惟直行經過上開交岔路口後，則未劃有行車分向線，變為單線道）
    ，均同屬劃有行車分向線之雙向二車道乙情，業據異議人於本院審理時供述屬實
    ，亦據證人溫文欽到院證述明確，並有上開道路交通事故調查卷宗內所附現場圖
    乙紙可佐，是異議人及吳秀珠二人於右揭時地，應均屬「直行」行經「未劃分幹
    、支線道或同為幹線道或支線道」之交岔路口，至為顯然，按道路交通安全規則
    第一百零二條第一項第二款「車輛行至無號誌或號誌故障而無交通警察指揮之交
    岔路口，支線道車應暫停讓幹線道車先行。未劃分幹、支線或同為幹線道或支線
    道者，轉彎車應暫停讓直行車先行；如同為直行車或轉彎車者，左方車應暫停讓
    右方車先行」之規定，由異議人所駕駛上開自用小客貨車，應屬「左方車」，而
    由吳秀珠所駕駛上開自用小客車，則屬「右方車」，則異議人於右揭時地駕駛屬
    「左方車」之上開自用小客貨車行經上開交岔路口處時，自應暫停讓屬「右方車
    」之上開自用小客車先行，始為合法，且異議人於右揭時地駕駛上開自用小客貨
    車，尚未進入交岔路口時，亦應注意車前之狀況，竟疏未注意其車前適有由吳秀
    珠所駕駛上開自用小客車，正沿上開文中街直行進入上開交岔路口往大觀路方向
    行駛之狀況（異議人雖辯稱當時吳秀珠係轉彎車，惟不僅核與吳秀珠於警訊中供
    述之情節不符，且亦查無其他任何積極事證為憑，自不足採信，附此敘明），仍
    逕自駕駛上開自用小客貨車直行，而以上開自用小客貨車之正前車頭處撞及上開
    自用小客車左側葉子鈑後部、左前車門全部及左後車門前部，則異議人就被害人
    彭詹阿雪因之所受上述傷害之結果，顯有過失責任，且其間亦存有相當之因果關
    係，至為顯然，則原處分機關依道路交通管理處罰條例第四十五條第九款後段（
    原處分書贅載「第一項」）之規定，裁處異議人罰鍰新台幣六百元，自無任何違
    法或不當之處，而異議人仍執言就此部分聲明異議，復未提出其他任何積極事證
    為憑，揆諸上述，顯無理由，應依道路交通案件處理辦法第十九條之規定，駁回
    異議人此部分之聲明異議。惟按修正前道路交通管理處罰條例第六十一條第三項
    之規定，業於九十三年四月二十一日經修正公布，並自同年七月一日起生效施行
    ，該條項修正前第九十三條第三項原為「汽車駕駛人，駕駛汽車違反道路交通安
    全規則，因而肇事致人受傷者，『吊扣其駕駛執照三個月至六個月』」，修正後
    第九十三條第三項前段則為「汽車駕駛人，駕駛汽車違反道路交通安全規則，因
    而肇事致人受傷者，『記違規點數三點』」，以修正後之規定為有利於異議人，
    則原處分機關依修正前道路交通管理處罰條例第六十一條第三項之規定，另裁處
    異議人「吊扣駕駛執照三個月，並記違規點數一點」云云，揆諸上述，容有未合
    ，異議人就此部分之聲明異議，為有理由。爰依道路交通案件處理辦法第二十條
    前段之規定，撤銷原處分機關所為此部分之裁決，並依修正後道路交通管理處罰
    條例第六十一條第三項前段之規定，由本院自為裁定如主文所示。
據上論斷，應依道路交通案件處理辦法第十九、二十條前段，裁定如主文。
中        華        民        國    九十三    年    八    月     九     日
                                    臺灣桃園地方法院交通法庭
                                              法  官  林晏鵬
右正本證明與原本無異。
如不服本裁定，應於裁定送達後五日內向本院提出抗告狀。
                                              書記官  陳青瑜
中　　  　華　　  　民　　  　國　　九十三　　年　　八　　月　　十一　　日
